【裁判字號】    95,易,2042
【裁判日期】    950915
【裁判案由】    加重竊盜
【裁判全文】
臺灣臺中地方法院刑事判決              95年度易字第2042號
公  訴  人  臺灣臺中地方法院檢察署檢察官
被      告  乙○○
                    0弄4號
                    現另案於台中看守所羈押中
            丙○○
上列被告因竊盜案件，經檢察官提起公訴（95年度偵字第11997
號）及同署檢察官聲請併案審理（95年度偵字第16541號），被
告於準備程序中就被訴事實為有罪之陳述，受命法官於聽取當事
人之意見後，由本院合議庭裁定以簡式審判程序審理，判決如下
：
    主    文
乙○○共同連續於夜間侵入住宅、毀越安全設備竊盜未遂，處有
期徒刑拾月。鑰匙壹支沒收。
丙○○共同於夜間侵入住宅、毀越安全設備竊盜未遂，累犯，處
有期徒刑拾月。鑰匙壹支沒收。
    犯罪事實
一、丙○○前於民國92年間因違反毒品危害防制條例案件，經台
    灣彰化地方法院以92年度訴字第1066號判處有期徒刑1年確
    定，於93年12月31日縮刑期滿執行完畢。
二、乙○○基於意圖為自己不法所有之概括犯意，或單獨，或與
    丙○○共同連續為下列竊盜行為：
  (一)95年2月22日14時許，乙○○獨自1人至甲○○位於台中縣大
    肚鄉○○村○○路○段66號住處，以徒手破壞鋁門鐵網，再
    以手越過鐵網破洞處打開鋁門之方式，進入甲○○上開住處
    一樓，翻動櫥櫃，因未發現財物，乃登上二樓，正要破壞二
    樓木門之際，為甲○○發覺，乙○○隨即逃逸而未得手。嗣
    因員警以在甲○○住處鋁門旁採集之指紋比對，始循線查獲
    。
  (二)95年5月25日凌晨0時40分許，乙○○與丙○○基於竊盜之犯
    意聯絡，由丙○○駕駛其妻所有之車號3625-EM號自小客車
    ，搭載乙○○至台中縣沙鹿鎮鎮○路○段269號丁○○住處，
    先由乙○○持鑰匙將丁○○住處一樓具防閑作用、屬安全設
    備之紗窗割破，玻璃窗拆卸下，再由丙○○越過該窗戶進入
    丁○○住處一樓，自屋內開啟後門讓乙○○進入，兩人正在
    屋內搜索財物之際，因發出聲響遭丁○○察覺，因而報警查
    獲而未得手。
三、案經台中縣警察局清水分局報告台灣台中地方法院檢察署檢
    察官偵查起訴，及同署檢察官移送併辦。
    理    由
一、上揭犯罪事實，業據被告乙○○、丙○○於本院行準備程序
    及審理時均坦承不諱，核與被害人甲○○、丁○○於警詢中
    指訴之失竊情節相符，且員警於被害人甲○○住處鋁門旁採
    集之指紋2枚，經送內政部警政署刑事警察局以電腦比對及
    人工確認鑑定結果，與被告乙○○右環指及左食指指紋相符
    ，有該局95年4月3日刑紋字第0950044251號鑑驗書1紙在卷
    可稽（烏警偵字第0950002983號卷第11-13頁），復有烏日
    分局現場勘查報告1份（同上警卷第7頁）、甲○○遭竊現場
    照片5張（同上警卷第8-9頁）、丁○○遭竊現場照片7張（
    清警偵字第0950002291號卷第18-21頁）附卷可參，足見被
    告2人之自白與事實相符，自堪採信。本件事證明確，被告
    犯行堪以認定。
二、論罪科刑部分：
  (一)按刑法第321條第1項第2款規定將「門扇」、「牆垣」、「
    其他安全設備」並列，則所謂「門扇」應專指門戶而言，「
    牆垣」指分隔住宅或建築物內外之出入口大門而言。而所謂
    「其他安全設備」，指門扇、牆垣以外，依社會通常觀念足
    認為防盜之一切設備者，即屬相當（最高法院25年上字第41
    68號判例意旨參照），一般窗戶既具有防閑之效用，依社會
    通常之觀念，係屬於維護安全之防盜設備，自屬該條文所規
    定之「安全設備」甚明。是核被告乙○○就犯罪事實一(一)所
    為，係犯刑法第321條第2項、第1項第2款之毀越門扇竊盜未
    遂罪；就犯罪事實一(二)所為，係犯刑法第321條第2項、第1
    項第1款、第2款之夜間侵入住宅、毀越安全設備竊盜未遂罪
    。被告丙○○所為，係犯刑法第321條第2項、第1項第1款、
    第2款之夜間侵入住宅、毀越安全設備竊盜未遂罪。
  (二)公訴人雖以被害人甲○○之鋁門鐵網遭破壞，而認被告乙○○係以破壞剪破壞鋁門鐵網而另涉犯刑法第321條第2項、第
    1項第3款之攜帶兇器竊盜未遂罪，然被告乙○○堅詞否認持
    破壞剪破壞甲○○之鋁門鐵網，且被害人甲○○並未看見被
    告乙○○攜帶任何兇器（烏警偵字第0950002983號卷第4頁
    反面），其於警詢時指稱鋁門係遭破壞剪破壞等語，應屬個
    人推測之詞，再觀之卷附現場照片，甲○○住處鋁門鐵網右
    下角近門鎖處經拉扯變形，未見破壞剪剪斷之鋒利切口，且
    未有破壞剪等兇器扣案，則就被告乙○○持可供兇器使用之
    破壞剪破壞甲○○住處鋁門鐵網部分，即乏依據；又公訴人
    認被告乙○○、丙○○就竊盜被害人丁○○住處部分，尚涉
    犯刑法第321條第2項、第1項第3款之攜帶兇器竊盜未遂罪，
    此部分業據被告2人所否認，觀之卷附被害人丁○○住處遭
    竊現場照片第7張（清警偵字第0950002291號卷第21頁），
    該木框紗窗破洞呈細長條狀，與被告乙○○所供持鑰匙破壞
    紗窗之情節相符，且扣案之西瓜刀2支、油壓剪1支、鐵剪1
    支等物，均係員警自被告丙○○駕駛之車號3625-EM號自小
    客車內所查扣，有台中縣警察局清水分局搜索扣押筆錄、搜
    索扣押物品目錄表及被告丙○○之警詢筆錄在卷可憑，則刑
    法第321條第1項第3款之攜帶兇器加重竊盜罪，雖不以該兇
    器於攜帶之初即有行兇之必要為限，祇須行竊時攜帶此種具
    有危險性之兇器為已足，然仍須有將兇器攜往竊所之行為，
    因而便利行竊或增加他人防竊之風險，本件犯罪事實一(二)部
    分，被告2人係將扣案之西瓜刀2支、油壓剪1支、鐵剪1支等
    物置於被告丙○○駕駛之車號3625-EM號自小客車內，並未
    攜至竊所，是難認有攜帶兇器竊盜之行為，本件公訴人就犯
    罪事實一(一)、(二)部分，雖均認另有攜帶兇器竊盜之行為，然
    依前所述，尚有未洽，惟此僅係加重條件之不同，尚無庸變
    更起訴法條，併此敘明。
  (三)又被害人甲○○雖於警詢中就被告乙○○毀損及侵入住宅行
    為提出告訴，惟按毀壞門扇行為本即含有毀損之性質，而毀
    壞門扇侵入行竊，其侵入行為即屬侵入住宅，均已結合於所
    犯加重竊盜之罪質中（最高法院27年上字第1887號判例意旨
    參照），是被告乙○○被訴毀損及侵入住宅部分，均不另論
    罪。
  (四)被告乙○○就犯罪事實一(二)之犯行，與被告丙○○有犯意之
    聯絡及行為之分擔，均為共同正犯。
  (五)查被告乙○○行為後，刑法第56條關於連續犯之規定，業於
    94年1月7日修正公布刪除，並於95年7月1日施行，則被告之
    犯行，因行為後新法業已刪除連續犯之規定，此刪除雖非犯
    罪構成要件之變更，但顯已影響行為人刑罰之法律效果，自
    屬法律有變更，而刑法修正之後，原屬連續犯之數個犯罪行
    為，依新法應數罪併罰，比較修正前之規定，可依裁判上一
    罪論處，顯然修正前之規定較有利於被告，如仍依修正後之
    規定，對於被告極為不利，從而，解釋上對於刑法第2條之
    解釋，應包括此種影響罪刑加重之規定。本件被告於舊法時
    期所犯之2次加重竊盜未遂罪，依裁判時之新法第2條第1項
    比較之結果，以舊法較有利於行為人，應依舊刑法第56條之
    規定，論以犯罪事實一(二)情節較重之夜間侵入住宅、毀越安
    全設備竊盜未遂罪，並依法加重其刑。
  (六)公訴人雖僅就被告乙○○所為上開犯罪事實一(二)之竊盜犯行
    提起公訴，然被告乙○○其餘竊盜犯行，與前開經起訴論罪
    部分，有連續犯之裁判上一罪關係，自為本件起訴效力所及
    ，且經檢察官移送併案審理，本院自得併予審究。
  (七)查被告丙○○行為後，刑法第47條業經修正公布，並於95年
    7月1日施行，被告丙○○有如犯罪事實欄所示刑案之執行情
    形，此有臺灣高等法院被告前案紀錄表1份附卷可稽，其於
    受有期徒刑執行完畢5年以內再故意犯本件有期徒刑以上之
    罪，不論依修正前之刑法第47條，或修正後之刑法第47條第
     1項之規定，均構成累犯，對被告丙○○而言並無有利或不
    利之情形，應逕依修正前之刑法第47條，論以累犯，並依法
    加重其刑。
  (八)被告2人已著手於上開竊盜行為之實施，而未至取得他人財
    物之結果，為未遂犯，應均依刑法第26條前段之規定，減輕
    其刑，並就被告乙○○部分與前開連續犯加重之規定，先加
    後減之；另就被告丙○○部分與前開累犯加重之規定，先加
    後減之。
  (九)爰審酌被告2人正值壯年，不知努力工作以獲取正當報酬，
    反以竊盜之手段獲取財物，危害社會治安，雖均未得手財物
    ，然已對被害人居家安全造成危害，惟念及其2人事後均坦
    承犯行等一切情狀，分別量處如主文所示之刑，以示懲儆。
    被告乙○○持以破壞被害人丁○○住處紗門支鑰匙1支，雖
    未扣案，然屬被告乙○○所有供犯罪所用之物，業據其供明
    在卷，且無證據證明業已滅失，爰依刑法第38條第1項第2款
    之規定，宣告沒收。至扣案之西瓜刀2支、油壓剪1支、鐵剪
    1 支、鴨舌帽2頂、口罩2個、手套1雙、膠帶1捲雖均為被告
    丙○○所有，然無證據證明與本件竊盜犯行有關，業如前述
    ，爰不併為沒收之諭知，附予敘明。
據上論斷，依刑事訴訟法第273條之1第1項、第299條第1項前段
，刑法第28條、修正前刑法第56條、第321條第2項、第1項第1款
、第2款、刑法第26條前段、修正前刑法第47條、刑法第38條第
1項第2款，判決如主文。
本案經檢察官蔡雯娟到庭執行職務。
中    華    民    國    95    年    9     月    15    日
                  刑事第二庭    法  官  陳姵君
上正本證明與原本無異。
如不服本判決，應於送達後十日內向本院提出上訴狀（須附繕本
），上訴於臺灣高等法院臺中分院。
                                書記官  莊金屏
中    華    民    國    95    年    9     月    15    日
【附錄本案論罪科刑法條】
中華民國刑法第321條
 犯竊盜罪而有左列情形之一者，處六月以上、五年以下有期徒刑
：
一  於夜間侵入住宅或有人居住之建築物、船艦或隱匿其內而犯
    之者。
二  毀越門扇、牆垣或其他安全設備而犯之者。
三  攜帶兇器而犯之者。
四  結夥三人以上而犯之者。
五  乘火災、水災或其他災害之際而犯之者。
六  在車站或埠頭而犯之者。
前項之未遂犯罰之。


司法院資訊處製作；財團法人民間司法改革基金會備份。
